# 与项目相关的政府补助

提问人：Vv2 时间：2015-11-05 10:33:40
公司收到一笔政府补助，文件明文规定是用来支持公司的一个研发项目，但由于该项目前景不定，目前公司的研究开发支出全部是费用化，那收到的这笔政府补助是在费用发生的过程中就计入营业外收入吗？如果是，每年计入营业外收入的金额是多少？

回答人：chenyiwei
1 、该政府补助是否附有条件（如，研发成功并通过政府组织的结题验收）？如有，目前阶段对这些条件能否满足有多大把握？ 2 、请分别说明：已收到的补助金额、预计后续将收到的补助金额、该项目的研发支出预算金额、截至目前已发生的费用化研发支出金额？